【裁判字號】    99,交訴,71
【裁判日期】    990810
【裁判案由】    公共危險
【裁判全文】
臺灣臺北地方法院刑事判決              99年度交訴字第71號
公  訴  人  臺灣臺北地方法院檢察署檢察官
被      告  甲○○
上列被告因公共危險等案件，經檢察官提起公訴（98年度偵緝字
第2331號），本院判決如下：
    主  文
甲○○駕駛動力交通工具肇事，致人受傷而逃逸，累犯，處有期
徒刑柒月。
    事  實
一、甲○○曾因竊盜案件，為臺灣板橋地方法院以八十七年易字
    第二四四○號判決判處有期徒刑三年確定，民國九十三年十
    二月四日縮刑期滿執行完畢，翌日出監。又於九十七年四月
    二十三日下午九時許，騎乘車牌ＦＡＲ－○七五號機車，沿
    臺北縣新店市○○路由南往北方向行駛，途經臺北縣新店市
    ○○路、光明街口，應注意汽車行駛至交岔路口，應遵守燈
    光號誌，且汽車行駛時，駕駛人應注意車前狀況，隨時採取
    必要之安全措施，而依當時天候晴、夜間有照明、柏油路面
    無缺陷及障礙物、視距良好，亦無不能注意之情事，竟疏未
    注意，貿然闖越紅燈行駛，而撞及右前方由乙○○所騎乘車
    牌ＭＷＡ－三七○號機車，致乙○○人車倒地，受有脾臟撕
    裂傷及左側腓骨開放性骨折等傷害（過失傷害部分業據撤回
    告訴，本院另為不受理判決），詎甲○○於肇事後，並未停
    車查看，而騎車逃逸。嗣因路人抄下甲○○之車牌號碼報警
    查獲。
二、案經乙○○訴由臺北縣政府警察局新店分局報告臺灣臺北地
    方法院檢察署檢察官偵查起訴。
    理  由
壹、程序方面：被告甲○○對於公訴人提出之證據資料，均不爭
    執其證據能力，本院審酌該等言詞供述及書面作成時之狀況
    ，並無不宜作為證據之情事，依刑事訴訟法第一百五十九條
    之五第二項，得作為證據。
貳、實體方面：
一、訊據被告對上開事實坦承不諱，核與證人即告訴人乙○○、
    證人即目擊者呂少峰證述情節相符（偵查卷第九至一四頁、
    五一至五二頁、第四○、五六頁參照），且有證人乙○○之
    財團法人佛教慈濟綜合醫院臺北分院診字第Ａ000000
    00號診斷證明書在卷可稽（偵查卷第二三頁參照），又有
    本件交通事故之警方調查資料一份附卷足憑（偵查卷第二四
    至四二頁參照），足以擔保被告前開任意性自白與事實相符
    ，事證明確，應予論處。
二、核被告所為，係犯刑法第一百八十五條之四之肇事遺棄罪。
    被告有前述刑之執行紀錄，此有臺灣高等法院被告前案紀錄
    表可考，其於受有期徒刑執行完畢五年內，故意再犯本案有
    期徒刑以上之刑之罪，為累犯，應依刑法第四十七條第一項
    規定，加重其刑。爰審酌被告對犯行坦承不諱，證人乙○○
    之傷勢，被告之學識經歷，雙方曾達成調解，但被告僅支付
    部分賠償金額即一再拖欠等及其他一切情狀，量處如主文所
    示之刑，以資儆懲。
據上論斷，應依刑事訴訟法第二百九十九條第一項前段，刑法第
一百八十五條之四、第四十七條第一項，刑法施行法第一條之一
，判決如主文。
本案經檢察官蒲心智到庭執行職務。
中    華    民    國    99    年    8     月    10    日
                   刑事第十庭  審判長法  官  蔡坤湖
                                     法  官  呂煜仁
                                     法  官  姚念慈
上正本證明與原本無異。
如不服本判決，應於判決送達後十日內檢具繕本向本院提出上訴
狀上訴於臺灣高等法院。
                                     書記官  劉芸珊
中    華    民    國    99    年    8     月    10    日
附錄本案論罪科刑法條全文
中華民國刑法第一百八十五條之四
駕駛動力交通工具肇事，致人死傷而逃逸者，處六月以上五年以
下有期徒刑。

司法院資訊處製作；財團法人民間司法改革基金會備份。
